臺灣士林地方法院民事判決　　　　　　100年度重訴字第308號
原　　　告　林東周
　　　　　　顏明淑
上二人共同
訴訟代理人　張藝騰律師
被　　　告　潘韋豪
上列當事人間刑事附帶民事損害賠償事件，經本院刑事庭裁定移
送前來（100 附民字第7 號），本院於民國100 年10月28日言詞
辯論終結，判決如下：
    主  文
被告應給付原告林東周新臺幣貳佰肆拾陸萬仟貳佰伍拾貳元，
及自民國一百年一月十四日起至清償日止，按週年利率百分之五
計算之利息。
被告應給付原告顏明淑新臺幣佰柒拾伍萬捌仟佰捌拾元，
及自民國一百年一月十四日起至清償日止，按週年利率百分之五
計算之利息。
本判決得假執行。
    事實及理由
一、原告起訴主張：
  (一)林欣儀為原告林東周、顏明淑（以下均逕稱其姓名。如同指
    2 人，則合稱原告）所生之女，被告為林欣儀之前男友，因
    兩人個性不合，林欣儀乃於民國99年8 月間向被告提議分手
    ，惟被告心懷怨恨，於99年8 月25日晚間8 時許，至新北市
    政府警察局汐止分局長安派出所誣指林欣儀涉有侵占罪嫌，
    警員乃通知林欣儀及被告到案說明，二人於製作筆錄完畢後
    ，即在長安派出所外爭吵。嗣後林欣儀騎乘機車離去，被告
    亦騎機車在後追趕，於次日（99年8 月26日）凌晨2 時30分
    許，在新北市汐止區○○○路471 號前，將林欣儀攔下，雙
    方再次發生嚴重爭吵，被告竟趁林欣儀轉身未及注意之際，
    取出預藏在其機車座墊下之切肉刀，以殺人之故意猛刺林欣
    儀之身體，林欣儀因頸、胸腹、四肢、軀幹受有銳創（26刀
    ），致心脾銳創、血胸、心包膜囊填塞而有出血性休克、呼
    吸衰竭死亡。
  (二)被告因故意殺害林欣儀，應依民法第184 條第1 項前段、第
    192 條第1 項、第2 項、第194 條規定，對原告負損害賠償
    責任。其項目及金額如下：
    1.顏明淑為林欣儀支出殯葬費用新臺幣（下同）38萬3,350
      元，被告應賠償之。
    2.扶養費用：林東周為33年10月15日生，顏明淑於45年11月
      2 日生，於林欣儀死亡時之99年8 月26日年約65歲、53歲
      。依行政院內政部98年臺灣地區簡易生命表所示，林東周
      、顏明淑餘命分別為17.68 年、31.31 年。而行政院主計
      處公布98年度臺北縣（新北市）每人每月平均消費支出為
      1 萬7,950 元，即1 年為21萬5,400 元。而林東周與前妻
      生有4 名子女、收養1 名子女，故林欣儀應負擔林東周之
      扶養費為6 分之1 ；顏明淑與前夫生有2 名子女，故林欣
      儀應負擔顏明淑之扶養費為3 分之1 。扣除中間利息後計
      算林東周、顏明淑所受扶養費用之損害分別為46萬3,252
      元、137 萬5,033 元（計算式如附表所示）。
    3.精神慰撫金：原告因被告之行為，痛失愛女，身心均遭受
      巨大折磨，爰請求被告賠償原告精神慰撫金各200 萬元。
  (三)據上，林東周、顏明淑分別得請求被告賠償246 萬3,252 元
    、375 萬8,383 元（計算式如附表所示）。爰依侵權行為之
    法律關係，聲明請求判決：
    1.被告應給付林東周246 萬3,252 元，及自起訴狀繕本送達
      翌日起至清償日止，按週年利率5%計算之利息。
    2.被告應給付顏明淑375 萬8,383 元，及自起訴狀繕本送達
      翌日起至清償日止，按週年利率5%計算之利息。
    3.原告願供擔保，請准宣告假執行。
二、被告於言詞辯論期日聲明：同意原告之請求。
三、按當事人於言詞辯論時為訴訟標的之捨棄或認諾者，應本於
    其捨棄或認諾為該當事人敗訴之判決，民事訴訟法第384 條
    定有明文。本件原告依侵權行為之法律關係，請求被告分別
    給付林東周246 萬3,252 元，給付顏明淑375 萬8,383 元，
    及均自起訴狀繕本送達翌日（即100 年1 月14日）起至清償
    日止，按週年利率5%計算之利息，既為被告於言詞辯論時認
    諾，揆之上揭規定，自應為被告敗訴之判決。從而，本件原
    告之訴為有理由，應予准許。
四、本件原告陳明願供擔保，聲請宣告假執行。惟本判決既係基
    於被告認諾而為判決，依民事訴訟法第389 條第1 項第1 款
    規定，即應由本院依職權宣告假執行。又本件為刑事附帶民
    事訴訟，無訴訟費用之支出，無庸為訴訟費用負擔之諭知，
    附此說明。
五、據上論結，本件原告之訴為有理由，依民事訴訟法第389 條
    第1 項第1 款，判決如主文。
中    華    民    國   100    年    11    月    9     日
                  民事第二庭  法  官  王怡雯
以上正本係照原本作成。
如對本判決上訴須於判決送達後 20 日內向本院提出上訴狀。如
委任律師提起上訴者，應一併繳納上訴審裁判費。
中    華    民    國   100    年    11    月    11    日
                              書記官  林冠伶